【裁判字號】    95,訴,135
【裁判日期】    950629
【裁判案由】    違反毒品危害防制條例
【裁判全文】
臺灣雲林地方法院刑事判決               95年度訴字第135號
公  訴  人  臺灣雲林地方法院檢察署檢察官
被      告  乙○○
                    (現羈押於台灣雲林看守所）
上列被告因違反毒品危害防制條例案件，經檢察官提起公訴（94
年度毒偵字第2076號），及移送併辦（95年度毒偵字第695 號）
，被告自白犯罪，本院合議庭裁定由受命法官獨任依簡式審判程
序審理，判決如下：
    主  文
乙○○連續施用第一級毒品，處有期徒刑捌月，扣案之第一級毒
品海洛因貳包（合計毛重零點陸肆公克），均沒收銷燬之；又施
用第二級毒品，處有期徒刑肆月，扣案之第二級毒品甲基安非他
命貳包（合計毛重壹點零公克），沒收銷燬之。應執行有期徒
刑拾月，扣案之第一級毒品海洛因貳包（合計毛重零點陸肆公克
）及第二級毒品甲基安非他命壹包（合計毛重壹點零公克），
均沒收銷燬之。
    事  實
一、乙○○前因違反毒品危害防制條例案件，經觀察勒戒後，認
    有繼續施用毒品傾向，送強制戒治，甫於民國93年9 月15日
    期滿，經臺灣嘉義地方法院檢察署檢察官於93年10月5 日，
    以93年戒毒偵字第61號不起訴處分確定。詎其仍不知悔改，
    復基於施用第一級毒品海洛因之概括犯意，自94年5 、6 月
    間某日起，至95年5 月16日6 時許止，在雲林縣斗南鎮朋友
    住處及斗六市火車站公共廁所等地，以將海洛因摻水後放入
    針筒內注射之方式，連續施用第一級毒品海洛因多次；另基
    於施用第二級毒品甲基安非他命之犯意，於94年10月6 日4
    時40分許，在雲林縣斗南鎮○○街65號「他里霧大飯店」21
    1 號房內，以將甲基安非他命放入玻璃球內燒烤吸食其煙之
    方式，施用第二級毒品甲基安非他命1 次。嗣於(一)94年10月
    6 日13時4 分許，在雲林縣斗南鎮○○街65號之「他里霧大
    飯店」211 號房內，為警持拘票執行拘提鄭吉森時，查獲上
    情，並扣得甲基安非他命2 包（合計毛重1.03公克）、海洛
    因1 小包（毛重0.28公克）、甲基安非他命殘渣袋2 個及注
    射針筒3 支，且於同日採尿送驗後呈「嗎啡及甲基安非他命
    陽性」反應；(二)95年5 月16日15時30分許，在雲林縣斗六市
    ○○路與上海路口，為警緝獲，並扣得第一級毒品海洛因1
    包（毛重0.36公克）及注射針筒2 支，始悉上情。
二、案經台南縣警察局移送臺灣嘉義地方法院檢察署檢察官呈請
    臺灣高等法院檢察署檢察長令轉臺灣雲林地方法院檢察署檢
    察官偵查起訴。
    理  由
一、上揭事實，業經被告乙○○坦白承認，並有檢驗呈「嗎啡及
    甲基安非他命陽性」之長榮大學毒物研究中心確認報告及法
    務部調查局鑑定通知書各1 紙在卷可稽，並有海洛因2 包（
    合計毛重0.64公克）、甲基安非他命2 包（合計毛重1.03公
    克）、甲基安非他命殘渣袋2 個及注射針筒5 支等物扣案可
    證，足認被告自白與事實相符，應可採信。又其因施用毒品
    案件，經觀察勒戒後，認有繼續施用毒品傾向，送強制戒治
    期滿，經檢察官為不起訴處分確定等情，有前述不起訴處分
    書及臺灣高等法院被告前案紀錄表等件在卷可參。本件事證
    明確，被告犯行，堪以認定。
二、核被告所為，係犯毒品危害防制條例第10條第1 項之施用第
    一級及同條第2 項之施用第二級毒品罪。被告持有第一、二
    級毒品進而施用，其持有之低度行為，為施用之高度行為吸
    收，不另論罪。又被告先後多次施用第一級毒品犯行，時間
    緊接，所犯罪名相同，顯係出於概括犯意反覆為之，為連續
    犯，應依刑法第56條規定，以一罪論，並加重其刑。公訴人
    僅就被告於94年5 、6 月間起，至94年10月6 日9 時許止，
    施用第一級毒品海洛因犯行提起公訴，其餘部分未及論列，
    然檢察官就犯罪事實一部起訴者，其效力及於全部，被告經
    檢察官起訴範圍外之連續施用第一級毒品海洛因前開犯罪事
    實（即移送併辦部分），與前揭論罪科刑部分，係基於概括
    犯意為之，具有連續犯之裁判上一罪關係，本院自得併予審
    理，附予敘明。其所犯施用第一級毒品及施用第二級毒品2
    罪間，犯意各別，行為互殊，應分論併罰。爰審酌被告經觀
    察、勒戒後，仍未戒絕毒癮，及屢次因施用毒品，遭警查獲
    ，仍繼續施用毒品，暨犯後坦承犯行等一切情狀，量處如主
    文所示之刑，併定其應執行之刑。扣案之第一級毒品海洛因
    2 包（合計毛重0.64公克），及第二級毒品甲基安非他命2
    包（合計毛重1.03公克），屬查獲之毒品，不問屬於犯人與
    否，均依毒品危害防制條例第18條第1 項前段，宣告沒收銷
    燬之。扣案之甲基安非他命殘渣袋2 個及注射針筒5 支等物
    ，業經被告於審理時表示拋棄，不另宣告沒收，併此敘明。
據上論斷，應依刑事訴訟法第299 條第1 項前段，毒品危害防制
條例第10條第1 項、第2 項、第18條第1 項前段，刑法第11條前
段、第56條、第51條第5 款，判決如主文。
本案經檢察官甲○○到庭執行職務。
中    華    民    國    95    年    6     月    29    日
                  刑事第二庭    法  官  柯  志  民
以上正本證明與原本無異
如不服本判決應於送達後10日內向本院提出上訴狀
中    華    民    國    95    年    7     月     3    日
                                書記官  魏  輝  碩
論罪之法條全文：
毒品危害防制條例第10條
施用第 1 級毒品者，處六月以上五年以下有期徒刑。
施用第 2 級毒品者，處三年以下有期徒刑。


司法院資訊處製作；財團法人民間司法改革基金會備份。
